

# KAHOULI ABDELOUAHEB

INFORMATICIEN

#### **PROFIL**

Ingénieur logiciel junior, . en informatique passionné par la programmation mobile avec 1 ans d'expérience dans le développement À la recherche d'opportunités en tant que développeur de logiciels avec une équipe de développeurs experts qui m'aideront à faire progresser ma carrière vers des postes supérieurs à l'avenir.

### CONTACT

0549404831

□ abdoukahouli04@gmail.com

Poumerdès, Algérie

# **COMPÉTENCES**

- Google Drive
- Travail en équipe
- Management
- Gestion de crise
- SFO

## **OUTILS INFORMATIQUES**

- Word
- Excel
- Power point

# **EXPÉRIENCE PROFESSIONNELLE**

- Développement d'un outil d'aide au de diagnostic du diabète (2019-2020).
- Développement d'un outil pour l'amélioration d'image de document en utilisons l'IA (2021-2022).
- Jeux de reconstruction Puzzle pour enfants et adulte.
- Développement de logiciel de gestion de stock particulier en freelance.
- Application de e-com de voitures utilisant firebase.
- Application de chat utilisant laravel.
- Application découverte chiens et chats.

## **FORMATION**

2020-2022 | Boumerdès-Algérie

Master 1 et 2 Ingénierie du logiciel et traitment de l'information

Université, M'hamed bougara Boumerdès

2017-2020 | Boumerdès-Algérie

Licence en systèmes informatiques

Université, M'hamed bougara Boumerdès

#### **LANGUES**

Arabe : Courant Français: Bilingue

Anglais: Débutant

### **SKILLS**

- Cross-plateforme mobile application (IOS & ANDROID).
- MYSQL, Laravel, Firebase.
- Web development HTML, CSS, JS.
- C, C++, C#, Java, Python